# 求助陈版，IPO申报，主要税种纳税情况报告

提问人：青涩橄榄 时间：2019-01-04 16:32:50
主要税种纳税情况报告中，被审计单位期末所得税为多交，是否以负数列示？如第二年多交的所得税退回，第二年列示的当年已交税金，是否需要扣除退回的所得税？

回答人：chenyiwei
1 、主要税种纳税情况报告中，被审计单位期末所得税为多交，应以负数列示。
2 、第二年列示的当年已交税金，需要扣除退回的所得税。
必要时，可对上一年多交和本年退回的情况，另外做出文字说明。